---
title: '<center><span style="font-family:Microsoft JhengHei;">**<font color=#9F88FF>蝦</font><font color=#00DDAA>趴</font><font color=#FF77FF>電</font><font color=#77DDFF>影</font><font color=#FFA488>院</font>**</span></center>'
subtitle: '<center><span style="font-family:Microsoft JhengHei;"><font color=#4B0082>**客製化評比 任君挑選**</font></span></cneter>'
output: 
  html_document:
    toc: true
    theme: united
runtime: shiny
---
```{r setup, include=FALSE}
knitr::opts_chunk$set(echo = TRUE)
```

## <span style="font-family:Microsoft JhengHei;">一、動機與目的：</span> 
<span style="font-family:Microsoft JhengHei;"><font size="3">
　　漫長的暑假即將到來，在這段時間裡，看電影是消磨時間的最佳選擇。但是，在眾多電影當中，又該如何選擇呢？   
　　在這份報告中，我們依照一般人選擇電影的重要依據，像是電影類型、導演以及演員名等繪製了與收益、評分相關的圖表，讓觀眾能更有效率地篩選出有興趣的電影。  
　　另外，為了讓觀眾更清楚地看出理想電影片單，我們也做了兩份圖表，分別是以關鍵字搜尋的電影列表，列出**前五種**受歡迎的電影類型當中最賣座的**前三部**影片列表。希望藉由這些結果，可以讓觀眾都能輕鬆找到理想的電影，度過充實的假期。 </font></span>

## <span style="font-family:Microsoft JhengHei;">二、資料來源及資料前處理</span>

1. <span style="font-family:Microsoft JhengHei;">資料來源：(https://www.kaggle.com/orgesleka/imdbmovies)<br>我們從Kaggle找尋想分析的資料，再從中擷取2006年到2016年的電影資料。
2. <span style="font-family:Microsoft JhengHei;">資料前處理：
* <span style="font-family:Microsoft JhengHei;">Jupyter分割資料：依據電影類型及演員，將一筆電影資料轉成多筆電影資料。<br>(https://github.com/skullhan0727/movie2/blob/master/wirte_csv.ipynb)
* <span style="font-family:Microsoft JhengHei;">使用SPSS、Tableau試著找出個變數間的關係，再開始製作圖表。</span>

## <span style="font-family:Microsoft JhengHei;">三、Dashboard</span>

### <span style="font-family:Microsoft JhengHei;">1.Tableau儀表板</span>
a. 
    - <span style="font-family:Microsoft JhengHei;">各電影類型總數
    - <span style="font-family:Microsoft JhengHei;">各電影類型總數趨勢
    - <span style="font-family:Microsoft JhengHei;">各導演平均收益
    - <span style="font-family:Microsoft JhengHei;">各種類電影平均收益
    - <span style="font-family:Microsoft JhengHei;">年度VS電影數量(長條圖）<br>
年度VS平均收益(折線圖）</span>

![Tableau](https://i.screenshot.net/4gplofr)
(https://public.tableau.com/profile/.78698827#!/vizhome/6380/1_1?publish=yes)

### 2.<span style="font-family:Microsoft JhengHei;">Shiny</span>  
<span style="font-family:Microsoft JhengHei;">暑假那麼長，要看什麼電影好？  
三中願望，一次滿足<br> 
I. <font color=#AA0000>搜尋關鍵字</font>出現相關電影的列表  
依照`年度、導演、演員`用下拉式列表搜尋自己想看的電影。<br>
II. 尋找前五名電影的類型<font color=#AA0000>TOP3</font> <br>參考`各類型的前三名`尋找自己想看的電影。</span> 
```{r,eval=FALSE}
library(readr)
data= read_csv("C:/Users/user/Desktop/IMDB-Movie-Data.csv")
movie=read_csv("D:/H24061210/sattistical software and drawing/genre.csv")

#-------------------
#install.packages('DT')
#install.packages("shinythemes")
library(ggplot2)
library(shiny)
library(shinythemes)

f=factor(movie$Genre)
f=factor(movie$Genre,levels = names(table(f) [order(table(f) , decreasing = TRUE)]))

  ui=navbarPage(
    theme = shinytheme("simplex"),
    navbarPage("Movie!",
              #UI of search
               tabPanel("Search",
  titlePanel("DataTable of Movie Rank"),
  fluidRow(
    column(4,
           selectInput("Year",
                       "Year:",
                       c("All",
                         unique(as.character(data$Year))))
    ),
    column(4,
           selectInput("Director",
                       "Director:",
                       c("All",
                         unique(as.character(data$Director))))
    ),
    column(4,
           selectInput("Actors",
                       "Actors:",
                       c("All",
                         unique(as.character(data$Actors))))
    ),
    DT::dataTableOutput("table")
  )),
  
  #UI of TOP3
  tabPanel("TOP3",
    titlePanel("DataTable of Movie Rank"),
           
           # Create a new Row in the UI for selectInputs
           fluidRow(
             column(4,
                    selectInput("Genre",
                                "Genre:",
                                levels(f))
             ),
             column(8,
                    imageOutput("image", width = 300)
             )))
))

  
  server=function(input, output) {
  
  # Server of search
  output$table <- DT::renderDataTable(DT::datatable({

    if (input$Year != "All") {
      data <- data[data$Year == input$Year,]
    }
    if (input$Director != "All") {
      data <- data[data$Director == input$Director,]
    }
    if (input$Actors != "All") {
      data <- data[data$Actors == input$Actors,]
    }
    data
  }))
  
  # Server of TOP3
  output$image <- renderImage({
    
    if (input$Genre=="Drama") {
      return(list(
        src = "C:/Users/user/Desktop/image/01.png",
        contentType = "image/png"
      ))
    }
    
    if (input$Genre=="Adventure") {
      return(list(
        src = "C:/Users/user/Desktop/image/02.png",
        contentType = "image/png"
      ))
    } 
    
    if (input$Genre=="Action") {
      return(list(
        src = "C:/Users/user/Desktop/image/03.png",
        contentType = "image/png"
      ))
    }
    
    if (input$Genre=="Thriller") {
      return(list(
        src = "C:/Users/user/Desktop/image/04.png",
        contentType = "image/png"
      ))
    }
    
    if (input$Genre=="Comedy") {
      return(list(
        src = "C:/Users/user/Desktop/image/05.png",
        contentType = "image/png"
      ))
    }
    else {
      return(list(
        src = "C:/Users/user/Desktop/image/06.png",
        contentType = "image/png"
      ))
    }
  },deleteFile = FALSE)
}

shinyApp(ui = ui, server = server)


```

[SHINY_GOGO!](http://127.0.0.1:3905/)

## <span style="font-family:Microsoft JhengHei;">四、結論：</span>  
>1. <span style="font-family:Microsoft JhengHei;">Drama,Action,Comedy這三種電影類型較<font color=#AA0000>大眾化</font> 
<table><tr><td bgcolor=#E6E6FA>\>>這三種類型電影的平均評分為前三名。</td></tr></table>  
2. <span style="font-family:Microsoft JhengHei;">每種電影類型數量皆上升，可以看出電影<font color=#AA0000>產業興盛</font>，尤其Drama 在2015 後急遽上升。
3. <span style="font-family:Microsoft JhengHei;">詹姆斯卡麥隆為平均收益最高的導演，曾為阿凡達、鐵達尼號等電影擔任導演；<br>第二名：柯林崔佛洛(EX.侏儸紀世界)；<br>第三名：喬斯溫登(EX.復仇者1,2)。
4. <span style="font-family:Microsoft JhengHei;">動畫片平均收益最高。<br><table><tr><td bgcolor=#E6E6FA>\>>因為觸及的年齡層較廣，例如：小孩想看，爸媽就會帶他們一起去看。</td></tr></table>
5. <span style="font-family:Microsoft JhengHei;">雖然電影產業興盛，每年總收益上升，但因為電影數目日益增加，競爭力變大，造成每年平均收益下降。</span>

## <span style="font-family:Microsoft JhengHei;">五、小組分工：</span>
><span style="font-family:Microsoft JhengHei;">林佳霈: Shiny code 、口頭報告<br>羅苡晅:資料收集、口頭報告<br>郭儀芊:動機與目的<br>劉家君:R markdown<br>張孟涵:Shiny、Jupyter分割資料<br>周義興:tableau、資料蒐集</span>